【裁判字號】    95,訴,841
【裁判日期】    951211
【裁判案由】    違反毒品危害防制條例
【裁判全文】
臺灣雲林地方法院刑事判決               95年度訴字第841號
公  訴  人  臺灣雲林地方法院檢察署檢察官
被      告  甲○○
                    國民
                    （現另案在臺灣雲林監獄執行中）
上列被告因違反毒品危害防制條例案件，經檢察官提起公訴（95
年度毒偵字第1310號），於本院準備程序進行中，被告就被訴事
實為有罪之陳述，經合議庭裁定由法官一人獨任進行簡式審判程
序，判決如下：
    主  文
甲○○施用第一級毒品，處有期徒刑捌月；又施用第二級毒品，
處有期徒刑伍月。應執行有期徒刑壹年。
    犯罪事實及證據名稱
一、犯罪事實：
    甲○○前因施用毒品案件，經觀察勒戒後，認有繼續施用毒
    品傾向，經臺灣高雄地方法院裁定施以強制戒治，於民國90
    年09月20日停止戒治，91年03月07日戒治期滿，未經撤銷，
    視為執行完畢。又因施用毒品案件，經臺灣高雄地方法院裁
    定施以強制戒治，於93年01月09日停止戒治，93年11月25日
    戒治期滿，未經撤銷，視為執行完畢。甲○○於強制戒治執
    行完畢後，5 年內仍未能戒除毒癮，復分別基於施用第一級
    毒品海洛因（以下稱海洛因）及第二級毒品甲基安非他命（
    以下稱甲基安非他命）之犯意，於95年05月25日晚間08時許
    ，在高雄縣鳳山市○○路75之1 號住處，以將海洛因摻入香
    煙內點火吸食之方式，施用海洛因1 次；另以將甲基安非他
    命置於玻璃球管內，以火燒烤使之產生白色煙霧後吸食其煙
    之方式，在上開時、地施用甲基安非他命1 次。嗣於95年05
    月27日晚間07時20分許，在高雄縣大寮鄉○○○路與成功路
    交岔路口，為警查獲，經警採其尿液送驗，呈嗎啡陽性及甲
    基安非他命陽性反應。
二、證據名稱：
(一)、尿液採集編號對照表、採尿檢驗同意書各1份。
(二)、臺灣檢驗科技股份有限公司濫用藥物尿液檢驗報告1份。
(三)、全國刑案資料查註表、全國施用毒品案件紀錄表、臺灣高雄
    地方法院檢察署91年度戒毒偵字第268 號不起訴處分書各1
    份。
(四)、被告於警詢及檢察事務官面前之供述筆錄。
(五)、被告於本院審理時之自白。
    本件事證明確，被告犯行洵堪認定。
三、論罪科刑之理由：
(一)、按行為後法律有變更者，適用行為時之法律。但行為後之法
    律有利於行為人者，適用最有利於行為人之法律，刑法第2
    條第1 項定有明文。又比較新舊法時，應就罪刑有關之共犯
    、未遂犯、想像競合犯、牽連犯、連續犯、結合犯、以及累
    犯加重、自首減輕暨其他法定加減原因（如身分加減）與加
    減例等一切情形，綜其全部罪刑之結果而為比較（參照最高
    法院95年度第8 次刑事庭會議決議）。被告行為後之刑法第
    51條第5 款業於94年01月07日修正，於94年02月02日，經總
    統以華總一義字第09400014901 號令修正公布，並自95年07
    月01日施行，被告行為時之刑法第51條第5 款規定：「宣告
    多數有期徒刑者，於各刑中之最長期以上，各刑合併之刑期
    以下，定其刑期。但不得逾20年」修正後刑法第51條第5 款
    規定：「宣告多數有期徒刑者，於各刑中之最長期以上，各
    刑合併之刑期以下，定其刑期。但不得逾30年」比較修正前
    後刑法第51條第5 款規定，修正後刑法第51條第5 款規定，
    並非較有利於被告，依刑法第2 條第1 項前段規定，仍應適
    用修正前刑法第51條第5 款規定，定應執行之刑。
(二)、核被告所為，係犯毒品危害防制條例第10條第1 項施用第一
    級毒品罪，及毒品危害防制條例第10條第2 項施用第二級毒
    品罪。被告持有毒品之低度行為為施用毒品之高度行為所吸
    收，不另論罪。被告所犯上開二罪間，犯意各別，罪名互殊
    ，應予分論併罰。
(三)、本院審酌被告前有傷害、侵占、麻醉藥品管理條例、毒品危
    害防制條例等犯罪前科，有臺灣高等法院被告前案紀錄表在
    卷可參，素行不佳，被告因失業、與家人不和而心情不佳，
    竟不思從事正當活動或工作移轉心思，而以施用毒品紓解，
    犯罪動機可議，且其一再因施用毒品接受戒治，並經法院判
    決服刑，仍無法斷絕毒品，顯見毒癮不淺，品行亦有不端，
    過短之刑期無法收戒除毒癮之效，惟其犯後已坦承犯行，且
    其施用毒品行為僅戕害自身，尚未造成其他危害，暨其為國
    中肄業，教育程度不高，未婚及其他一切情狀，量處如主文
    所示之刑，並依修正前刑法第51條第5 款之規定定其應執行
    之刑。
四、不另為無罪諭知部分：
(一)、公訴意旨另以：被告自94年08月19日判決確定後某日起至前
    揭有罪科刑（即95年05月25日晚間08時）前之某時，亦有多
    次施用第二級毒品安非他命之犯行，因認被告此部分行為亦
    涉犯毒品危害防制條例第10條第2 項之施用第二級毒品罪嫌
    。
(二)、按犯罪事實應依證據認定之，無證據不得認定犯罪事實；又
    不能證明被告犯罪者，應諭知無罪之判決，刑事訴訟法第15
    4 條第2 項及第301 條第一項分別定有明文。又按被告或共
    犯之自白，不得作為有罪判決之唯一證據，仍應調查其他必
    要之證據，以察其是否與事實相符，刑事訴訟法第156 條第
    2 項定有明文。經查，被告於警詢時雖陳稱：其自84年開始
    施用安非他命毒品，最後1 次是95年05月25日晚間08時許，
    在自宅房間內施用毒品安非他命等語。然被告於偵查中及本
    院審理時明確供承其於本案經警採尿前，僅有施用前揭有罪
    科刑之甲基安非他命1 次等語，與其於警詢時前揭供述已有
    不同。而被告除於95年05月25日晚間08時許施用海洛因1 次
    犯行之自白部分，確能以前揭臺灣檢驗科技股份有限公司濫
    用藥物尿液檢驗報告，作為此部分事實之補強證據，並進一
    步認定被告此部分自白確與事實相符外，就被告逾此部分之
    前揭自白，除與其於本院審理時所供互有不同，其自白已存
    有瑕疵外，亦乏其他積極證據足資認定此部分之犯行，自無
    從逕為不利被告之認定。惟公訴人認此部分與上述經本院認
    定有罪部分有實質上一罪關係，本院爰不另為無罪之諭知，
    附此敘明。
五、應適用之法條：
(一)、刑事訴訟法第273 條之1 第1 項、第299 條第1 項前段、第
    310 條之2 、第454 條。
(二)、毒品危害防制條例第10條第1 項、第2 項，刑法第11條前段
    、第2條第1項前段、第51條第5 款（修正前）。
本案經檢察官乙○○到庭執行職務。
中    華    民    國    95    年    12    月    11    日
                  刑事第四庭    法  官  李秋瑩
以上正本證明與原本無異。
如不服本判決，應於判決送達後10日內向本院提出上訴狀（須附
繕本）。
                                書記官  邱明通
中    華    民    國    95    年    12    月    11    日
附錄本案論罪科刑法條全文：
毒品危害防制條例第10條
施用第一級毒品者，處 6 月以上 5 年以下有期徒刑。
施用第二級毒品者，處 3 年以下有期徒刑。


司法院資訊處製作；財團法人民間司法改革基金會備份。
